# 请教陈版：关于递延收益评估后合并处理的相关问题.

提问人：www 学习 时间：2019-01-18 10:11:46
陈老师：
您好！
2015 年 8 月 A 公司收购 B，B公司截止收购评估基准日（假设为 2015年 8 月 31 日）账面递延收益 100 万元，为 2015 年 8 月以前收到的与资产相关的政府补助，同时 A 公司确认相关递延所得税资产 25 万元，B公司经评估师评估后，假设不考虑其他资产、负债公允价值的变化，视同都与账面价值相等，仅递延收益评估值变为 0 ，由递延收益形成的递延所得税资产也为 0 。请问陈老师：
1 、递延收益和与其相关的递延所得税资产均在评估师公允价评为 0 ，原因是否为：该笔政府补助不属于企业的承担的一项项负债义务，所以也不确认递延收益-政府补助产生的递延所得税资产，故将账面递延收益评估为 0 的同时，将相关账面递延所得税资产-政府补助产生部分调减至 0 ？
2 、按上述处理后，企业在每期编制合并报表时，对于此处因上述公允价值的变动做如下处理：
（ 1 ）调整评估公允价值：
借：其他非流动负债-递延收益 100
贷：资本公积
（ 2 ）调整上述公允价值影响的递延所得税负债
借：资本公积 25
贷：递延所得税负债 25
（ 3 ）调整本期分摊的递延收益影响
借：营业外收入 20 （假设 100 万分 5 年内摊销完毕）
贷：其他非流动负债-递延收益 20
（ 4 ）调整本期分摊的递延收益影响影响的递延所得税负债
借：递延所得税负债 5
贷：所得税费用 5
（ 5 ）调整本期分摊的递延收益影响的递延所得税资产
借：递延所得税资产 5
贷：所得税费用 5
（ 6 ）调整（ 5 ）递延所得税资产影响的递延所得税负债
借：所得税费用
贷：递延所得税负债
请问：陈老师上述处理是否正确，主要是最后一步（ 6 ）？感谢陈老师！

回答人：chenyiwei
1 、可以这样理解：该笔政府补助不属于企业的承担的一项项负债义务，所以也不确认递延收益-政府补助产生的递延所得税资产，故将账面递延收益评估为 0 的同时，将相关账面递延所得税资产-政府补助产生部分调减至 0 。
2 、（ 4 ）和（ 6 ）都不再需要。